【裁判字號】    95,簡上,5
【裁判日期】    950323
【裁判案由】    傷害
【裁判全文】
臺灣宜蘭地方法院刑事判決               95年度簡上字第5號
    上  訴  人  乙○○
    即  被  告
上列上訴人因傷害案件，不服本院九十四年度宜簡字第二三六號
，中華民國九十四年十一月十五日第一審判決（起訴案號：臺灣
宜蘭地方法院檢察署九十四年度偵字第二二八０號），提起上訴
，本院判決如下：
    主  文
原判決撤銷。
乙○○傷害人之身體，處罰金壹仟元。如易服勞役，以佰元折
算壹日。
    事  實
一、乙○○與甲○○（業經本院判處拘役三十日確定）前因不動
    產糾紛涉訟，導致彼此關係不睦。民國九十四年七月十三日
    十五時許，乙○○在甲○○位於宜蘭縣員山鄉○○路○段二
    六六巷六號住處外，又因查報拆除違章建築之事與甲○○起
    爭執後，二人竟各基於傷害之犯意發生肢體衝突，甲○○以
    口咬方式造成乙○○受有左前胸撕裂傷，乙○○則出手推擊
    而導致甲○○受有左上臂挫傷之傷害。
二、案經乙○○、甲○○訴由宜蘭縣警察局宜蘭分局報告臺灣宜
    蘭地方法院檢察署檢察官偵查起訴。
    理  由
一、上開事實，業據上訴人即被告乙○○到庭自承屬實，核與告
    訴人甲○○於警詢、偵查及原審調查時到庭指訴情節大致相
    符，復有行政院衛生署宜蘭醫院出具之診斷證明書一份存卷
    可憑，堪徵被告之自白確與真實相符而可採信。本件事證已
    臻明確，被告犯行洵堪認定，應予依法論科。
二、核被告乙○○之所為，係犯刑法第二百七十七條第一項之傷
    害罪。原審認被告所犯罪證明確，適用刑法第二百七十七條
    第一項、第四十一條第一項前段，罰金罰鍰提高標準條例第
    一條前段、第二條之規定，並審酌被告之犯罪動機、目的、
    手段、犯後態度及告訴人甲○○所受傷害之程度等一切情狀
    ，量處被告乙○○拘役三十日，並諭知易科罰金之折算標準
    ，固非無見，然原審未及審酌上訴人乙○○嗣後已與告訴人
    甲○○達成和解之事實，此有卷附和解書一份可稽，容有未
    洽，上訴人提起本件上訴即為有理由，應由本院依法撤銷原
    判決並予改判。審酌被告係因一時氣憤始出手推擊告訴人成
    傷，且嗣後已與告訴人達成和解，且造成告訴人所受傷害亦
    甚輕微，犯後亦坦承犯行，態度良好，再參酌其犯罪動機、
    目的、手段、素行等一切情狀，爰酌情量處主文所示之刑，
    並諭知易科罰金之折算標準，以示警懲。至被告雖上訴請求
    為緩刑之宣告，然因其前已因犯偽造文書之案件，經本院於
    九十四年十二月三十日以九十四年度訴字第一五七號判處有
    期徒刑六月，如易科罰金，以三百元折算一日，九十五年一
    月二十四日確定，同年二月二十七日易科罰金執行完畢，此
    見卷附臺灣高等法院被告全國前案紀錄表即明，是依法已不
    得為緩刑之宣告，特此敘明。
據上論斷，應依刑事訴訟法第四百五十五條之一第三項、第三百
六十九條第一項前段，刑法第二百七十七條第一項、第四十二條
第二項前段，罰金罰鍰提高標準條例第一項前段、第二條，判決
如主文。
本案經檢察官賴慶祥到庭執行職務
中    華    民    國    95    年    3     月    23    日
                  刑事第三庭審判長法  官  黃永勝
                                  法  官  林楨森
                                  法  官  陳嘉年
以上正本證明與原本無異。
本件不得上訴。
                                  書記官  林嘉萍
中    華    民    國    95    年    3     月    23    日
附錄本案論罪科刑法條全文
刑法第二百七十七條第一項
傷害人之身體或健康者，處三年以下有期徒刑、拘役或一千元以
下罰金。


司法院資訊處製作；財團法人民間司法改革基金會備份。
